---
title: "Lab Project AYA"
author: "Safia safa-tahar-henni"
date: "January 28, 2019"
output:
  pdf_document: default
  html_document: default
  word_document: default
---

```{r setup, include=FALSE}
knitr::opts_chunk$set(echo = TRUE)
```

## AYA Project
Les donnees proviennent de plusieurs sources:
* Leucegene:
500 patients dont 80 AYA
donnees:  p-value analyse expression differentielle
non normalise 
analyse avec DeSeq2
* TGCA: ~ 200 adultes
* Target (https://ocg.cancer.gov/programs/target/projects/acute-myeloid-leukemia):
Les chercheurs de TARGET analysent les tumeurs de patients pediatriques, dont beaucoup ont fait une rechute, afin d'identifier des biomarqueurs en correlation avec de mauvais resultats cliniques et / ou de nouvelles approches therapeutiques pour traiter la LMA chez l'enfant. (200 patients)


But : Analyse expression differentielle, mettre en evidence des genes specifique aux Adolescents et jeunes Adultes (18-40 ans).


## Repartition des echantillons selon leurs caracteristiques cliniques
```{r}



data_API = read.csv("file:///C:/Users/Safia/Documents/AYA/Leucegene risk complete.txt",header = T,sep = "\t")
data_API<- data.frame(data_API[,-1], row.names=data_API[,1])

t_data_API = as.data.frame(t(data_API)) # inverse colonne ligne
colnames(t_data_API) <- gsub(" ","_",colnames(t_data_API)) # remplace les espaces dans le nom des colonnes
t_data_API <- head(t_data_API, -1) # supprimme la deriniere ligne data_type 
summary(t_data_API)

```

### Cytogenetic risk

```{r}
library('plyr') #package pour table de comptage
```



```{r}
# count table
count_cytogenetic_risk = count(t_data_API,"cytogenetic_risk " )

# Pie chart
par(xpd=TRUE, mar=c(0,0,2,0))
pie(count_cytogenetic_risk$freq, main = "Pie chart cytogenetic risk ",labels = count_cytogenetic_risk$freq, col = rainbow(length(count_cytogenetic_risk$freq)))
legend("topright",legend = count_cytogenetic_risk$cytogenetic_risk, cex = 1,ncol = 1,
       fill = rainbow(length(count_cytogenetic_risk$freq)),xpd=NA)

```

### Cytogenetic subgroup



```{r}
# count table
count_cytogenetic_subgroup = count(t_data_API, "cytogenetic_subgroup")

# Pie chart
par(xpd=TRUE, mar=c(0,0,2,0))
pie(count_cytogenetic_subgroup$freq, main = "Pie chart cytogenetic subgroup ",labels = count_cytogenetic_subgroup$freq, col = rainbow(length(count_cytogenetic_subgroup$freq)))

plot(1,type="n",axes=FALSE,xlab="",ylab="")
legend("center",legend = count_cytogenetic_subgroup$cytogenetic_subgroup, cex = 0.8,ncol = 1,
       fill = rainbow(length(count_cytogenetic_subgroup$freq)),xpd=NA)

```

### Subgroup



```{r}
# count table
count_Subgroup = count(t_data_API, "Subgroup")

# Pie chart
par(xpd=TRUE, mar=c(0,0,2,0))
pie(count_Subgroup$freq, main = "Pie chart Subgroup ",labels = count_Subgroup$freq, col = rainbow(length(count_Subgroup$freq)))

plot(1,type="n",axes=FALSE,xlab="",ylab="")
legend("center",legend = count_Subgroup$Subgroup, cex = 0.8,ncol = 1,
       fill = rainbow(length(count_Subgroup$freq)),xpd=NA)
```

### WHO 2008



```{r}
# count table
count_Who = count(t_data_API, "WHO_2008")

# Pie chart
par(xpd=TRUE, mar=c(0,0,2,0))
pie(count_Who$freq, main = "Pie chart WHO 2008 ",labels = count_Who$freq, col = rainbow(length(count_Who$freq)))
plot(1,type="n",axes=FALSE,xlab="",ylab="")
legend("top",legend = count_Who$WHO_2008, cex = 0.8,ncol = 1,
       fill = rainbow(length(count_Who$freq)),xpd=NA)

```

### FAB



```{r}
# count table
count_FAB = count(t_data_API, "dx_FAB")

# Pie chart
par(xpd=TRUE, mar=c(0,0,2,0))
pie(count_FAB$freq, main = "Pie chart Subgroup ",labels = count_FAB$freq, col = rainbow(length(count_FAB$freq)))
plot(1,type="n",axes=FALSE,xlab="",ylab="")
legend("top",legend = count_FAB$dx_FAB, cex = 0.8,ncol = 1,
       fill = rainbow(length(count_FAB$freq)),xpd=NA)



```

## % Blast


```{r}

library("varhandle")

blast_sup_50 = row.names(t_data_API[which(unfactor(t_data_API$`blasts_(%)`)>50),])
blast_sup_50 # Individus sequence avec un pourcentage de blast > 50 %
length(blast_sup_50) # Nombre d'individus sequence avec un pourcentage de blast > 50 %
hist(as.numeric(unfactor(t_data_API$`blasts_(%)`)),xlab = "blast (%)", main = "Distribution % blast")

```

## Analyse expression differentielle a partir des read count

```{r}

adverse = row.names(t_data_API[which(unfactor(t_data_API$cytogenetic_risk)=="adverse cytogenetics"),])

intermediate = row.names(t_data_API[which(unfactor(t_data_API$cytogenetic_risk)=="intermediate cytogenetics"),])

favorable = row.names(t_data_API[which(unfactor(t_data_API$cytogenetic_risk)=="favorable cytogenetics"),])
```




```{r}

library(magrittr)

read_count = read.table("file:///C:/Users/Safia/Documents/AYA/genes_readcount.annotated.xls", header = T, sep="\t")

read_count<- data.frame(read_count[,-1], row.names=read_count[,1])
read_count = read_count[-c(1:4),]
read_count = read_count[,-c(582:585)]
names(read_count) = substring(names(read_count),8)
```


```{r}
adverse = substring(adverse,2)
count_adverse = read_count[,adverse]

colnames(count_adverse) = paste("Adv", colnames(count_adverse), sep = "_")

```


```{r}
intermediate = substring(intermediate,2)
count_intermediate = read_count[,intermediate]

colnames(count_intermediate) = paste("Int", colnames(count_intermediate), sep = "_")
```

```{r}
favorable = substring(favorable,2)
count_favorable = read_count[,favorable]

colnames(count_favorable) = paste("Fav", colnames(count_favorable), sep = "_")
```

```{r}
df = cbind(count_adverse,count_intermediate,count_favorable)

```

```{r}
#source("http://bioconductor.org/biocLite.R")
#biocLite("DESeq2", dependencies = TRUE)
library("DESeq2")
```

```{r}
samples <- data.frame(groups = substr(colnames(df), 1, 3))

```


```{r}
ds <- DESeqDataSetFromMatrix(countData=df, colData=samples, design=~groups)
colnames(ds) <- colnames(counts)
ds <- DESeq(ds)
ds
```

# "base mean" (an average of the normalized mean counts per group), 
# the log2 fold change between the groups, and the 
# P-values (both "raw" and adjusted for multiple comparisons)

```{r}
res <- results(ds)

```

## Analyse expression differentielle a partir des FPKM

```{r}

adverse = row.names(t_data_API[which(unfactor(t_data_API$cytogenetic_risk)=="adverse cytogenetics"),])

intermediate = row.names(t_data_API[which(unfactor(t_data_API$cytogenetic_risk)=="intermediate cytogenetics"),])

favorable = row.names(t_data_API[which(unfactor(t_data_API$cytogenetic_risk)=="favorable cytogenetics"),])
```




```{r}

library(magrittr)

fpkm = read.table("file:///C:/Users/Safia/Documents/AYA/genes_rsem_FPKM.annotated.xls", header = T, sep="\t")

fpkm<- data.frame(fpkm[,-1], row.names=fpkm[,1])
fpkm = fpkm[-1,]
fpkm = fpkm[,-c(582:585)]
indx = sapply(fpkm, is.factor)
fpkm[indx] = lapply(fpkm[indx], function(x) as.numeric(as.numeric(as.character(x))))
#getting rid of row with all values = 0
fpkm = fpkm[rowSums(fpkm)<0,]
```


```{r}
#biocLite("genefilter")
library(genefilter)
fpkm_adverse = fpkm[,adverse]
fpkm_adverse$avg = rowMeans(fpkm_adverse,na.rm = T)
fpkm_adverse$SD = rowSds(fpkm_adverse,na.rm = T)
```


```{r}
fpkm_intermediate = fpkm[,intermediate]
fpkm_intermediate$avg = rowMeans(fpkm_intermediate,na.rm = T)
fpkm_intermediate$SD = rowSds(fpkm_intermediate,na.rm = T)
```

```{r}
fpkm_favorable = fpkm[,favorable]
fpkm_favorable$avg = rowMeans(fpkm_favorable,na.rm = T)
fpkm_favorable$SD = rowSds(fpkm_favorable,na.rm = T)
```

```{r}
FC_FavVsAdv = fpkm_favorable$avg / fpkm_adverse$avg

sort(fpkm_adverse$avg)
#FC_FavVsInt = fpkm_favorable$avg / fpkm_intermediate$avg
#FC_IntVsAdv = fpkm_intermediate$avg / fpkm_adverse$avg
```



```{r}
hist(FC_FavVsAdv, xlab = "Fold change Favorable VS. Adverse", xlim = c(0,250))
#hist(FC_FavVsInt, xlab = "Fold change Favorable VS. Intermediate")
#hist(FC_IntVsAdv, xlab = "Fold change Intermediate VS. Adverse")
```


```{r}
#select genes with the largest fold change (and the smallest sd)
```

